臺灣高等法院刑事判決　　　　　　 95年度上更(一)字第874號
上　訴　人
即　被　告　甲○○
選任辯護人　王東山律師
　　　　　　許文生律師
　　　　　　林孝甄律師
上列上訴人因毒品危害防制條例案件，不服臺灣桃園地方法院93
年度訴字第192號，中華民國93年12月22日第一審判決（起訴案
號：臺灣桃園地方法院檢察署92年度偵字第15348號），提起上
訴，經判決後，由最高法院第一次發回更審，本院判決如下：
    主  文
原判決撤銷。
甲○○意圖販賣而持有第一級毒品，處有期徒刑拾年。扣案第一
級毒品海洛因淨重貳拾陸點壹公克沒收銷燬之；毒品包裝袋拾伍
只（合計重捌點捌壹公克）、電子磅秤壹台、分裝袋壹大包，均
沒收。
    事  實
一、甲○○明知海洛因為毒品危害防制條例第2條第2項所列之第
    一級毒品，依法不得意圖販賣而持有，於民國92年8月底至
    9月16日之日間某時間以不詳之價格向不詳之人購入第一級
    毒品海洛因15包以上，除供己施用後，並欲伺機販售圖利。
    嗣甲○○因另案經檢察官通緝，於同年9月16日17時30分許
    在桃園縣桃園市○○路○段111巷106弄7之1號為警查獲，並
    在其身上扣得第一級毒品海洛因共15包（驗餘淨重合計26.1
    公克，純度53%，包裝重8.81公克），及在其所使用停放於
    附近之交通工具即車號DA-6946號自用小客車上查得所有預
    備可供販賣毒品所用之電子磅秤1台、分裝袋1大包。
二、案經桃園縣政府警察局桃園分局報告臺灣桃園地方法院檢察
    署檢察官偵查起訴。
    理  由
一、訊據被告甲○○固坦承於上開時地遭警查獲持有扣案之海洛
    因15包、電子磅秤1台及分裝袋1大包等物之事實。惟否認有
    意圖販賣而持有第一級毒品犯行，辯稱：海洛因15包都是要
    供自己施用的，沒有人向伊要買毒品，伊也沒有要賣毒品，
    而電子磅秤係向他人購買毒品時秤量以防遭人詐騙，分裝袋
    是自己吸毒分裝用的云云。
二、經查：
　(一)被告於92年9月16日17時30分許因案為檢察官通緝，而於上
　  址遭警查緝，並在其身上查得扣案之第一級毒品海洛因15包
    （驗餘淨重合計26.1公克，純度53%，包裝重8.81公克），
    及在被告所使用之自用小客車上查得電子磅秤1台、分裝袋1
    大包等物之事實，為被告所是認。被告雖辯稱：扣案海洛因
    都是買來自己要施用的，因伊要回雲林工作，所以一次買比
    較多，不是要賣的云云。然查：(1)、扣案在被告身上所查得
    之白粉15包，經送驗結果，均含第一級毒品海洛因成分，合
    計淨重26.1公克（包裝重8.81公克），有法務部調查局調科
    壹字第080006931號鑑定通知書一份在卷可按（見偵查卷第
    96頁）。被告被警查獲時，竟在其身上查得扣案之第一級毒
    品海洛因共計15包，淨重高達26.1公克，衡諸常情，顯已超
    過一般人正常之施用量；再參以毒品均係在被告身上所查得
    ，若係供自己施用，亦無置放於身上隨手可拿15包、淨重多
    達26.1公克數量之理，被告辯稱扣案第一級毒品全是欲供自
    己吸食所用，自難憑信。復參酌警方查獲被告後，即在附近
    被告所使用之上開自用小客車上同時查得可供毒品分裝用之
    分裝袋1大包、電子秤1台，及被告於92、93年間確有施用第
    一級毒品海洛因犯行經原審法院判處罪刑確定，有原審法院
    93年度訴字第288號宣示判決筆錄一份在卷可稽（見本院卷
    第80-82頁），顯見被告係先以低價大量購得第一級毒品海
    洛因，而除部分供己施用外，再伺機出售他人賺取差價以牟
    利，其猶辯稱扣案第一級毒品海洛因都是買來自己要施用的
    云云，顯不足採。至證人即警員乙○○於本院審理時復到庭
    證述：查獲被告後，有依被告所述欲再追查其上手，惟並無
    所獲等情（見本院卷第117頁背面），則與本案無直接關連
    ，自不足為有利被告之認定。(2)、又扣案之第一級毒品海洛
    因15包，被告係何時向何人以何價格購得，被告於警詢中稱
    ：係向綽號「阿土」男子（行動電話「0000000000」號）以
　　每錢新台幣2萬元購得等語（見偵卷第14頁），偵查中並無
　  相關供述；於原審中則稱：扣案毒品是向「阿土」、「愛哭
    」買的，買入的價格忘記了，．．．被查獲的毒品是在當天
    上午向「愛哭」買的，只跟「愛哭」一個人買等語（見原審
    卷第225、226、229頁）；於本院前審時復稱：扣案的毒品
    海洛因拿到半天就被查獲了，．．．（以前表示是前二天取
    得的？）是被查獲前二天取得後放在車上的（見本院上訴審
    卷第140頁背面）；於本院審理時再改稱：扣案的毒品海洛
    因15包，是92年8月31日向「阿竹」買2萬2千元，9月1日再
    向「阿竹」買1萬5千元，92年8月31日還向另外一個人買2萬
    5千元，買來後全部吸不到一包就被警察查到了等語（見本
    院卷第41頁正面、背面）。是被告關於其所持有被查扣第一
    級毒品海洛因15包之來源前後供述反覆不一，該部分事實本
    院無法查知確認，故僅概括認定被告係於被查獲前之自92年
    8月底至9月16日日間某時間以不詳之價格向不詳之人所購入
    而來。又被告雖辯稱：又沒有人向伊問買毒品的事，伊也沒
    打算要賣云云，及遍查全卷亦無積極證據足資證明被告有確
    切之販賣第一級毒品海洛因犯行，惟被告隨身攜帶相當數量
    之海洛因毒品，且15包合計淨重26.1公克，並非小包裝，復
    在其車上查得電子秤、分裝袋等物，顯然被告購入毒品後除
    供自己施用外，欲再伺機出售他人賺取差價以牟利，再參以
    海洛因毒品價格昂貴，取得不易，且所涉相關刑責亦甚重，
    加以有關機關查緝甚嚴，風險甚高，被告欲伺機販售，自不
    可能平白轉手他人。是雖尚無人向被告實際購買毒品海洛因
    ，本院以為被告若伺機將所持有之毒品海洛因販售他人時其
    售出價格必較其進價為高，自屬合理推認。被告上開辯解，
    並不足採。
  (二)被告之辯護人雖為被告辯稱：被告係因他案為檢察官通緝，
    而於上開時地遭警查緝，警方依刑事訴訟法第87條第1項、
    第130條之規定，於拘提或逕行逮捕被告時，雖無搜索票，
    亦得逕行搜索被告之身體、隨身攜帶之物件、立即可觸及之
    處所，但警方為附帶搜索之目的，係為防止被告隨手取得攻
    擊性武器或防止被告伸手湮滅證據，故搜索之範圍，應僅限
    於被告立即可觸及處所，亦即被告伸手可及之處；而依證人
    即查獲被告之警員羅清楨、蘇明瑜於原審時所證，其等係於
    桃園縣桃園市○○路○段111巷106弄7之1所在之1、2樓樓梯
    間查獲被告，後於欲將被告帶返警局製作筆錄，經詢問被告
    後，始由被告帶同前往其所使用停放在附近之車牌號碼DA-6
    946號自小客車上搜索，自於法不合，是本案在被告自用小
    客車上查得之第一級毒品海洛因7包、電子磅秤1台、分裝袋
    1大包等物均無證據能力，不得為被告論罪依據云云。惟查
    ：(1)、本案被查獲之第一級毒品海洛因共計有15包，已如上
    述。而所查獲之處所，雖依偵查卷第52頁、第53頁照片所註
    記之說明，其中8袋係在被告身上查獲，其餘7袋係在被告使
    用之DA-6946號自小客車上查獲（按：偵卷第53頁上方照片
    內容所示海洛因數量為7袋，惟警方文字記載為6袋，此部分
    數量記載顯屬誤載，應予更正。）。惟依偵查卷附警方所製
    作之扣押物品目錄表所示，第一級毒品海洛因15包均係在被
    告身上所查獲（見偵卷第7頁），及證人即查獲被告之警員
    羅清楨於原審時亦到庭證稱：在被告身上查到的毒品有10幾
    包等語（見原審卷第65頁93年4月7日審判筆錄），另警員證
    人蘇明瑜於原審時亦到庭證稱：有在被告身上的腰包查到毒
    品，被告的車上沒有查到毒品等語（見原審卷第70、71頁同
    上審判筆錄）；及被告於警詢及本院審理時均承稱：扣案第
    一級毒品海洛因15包均係在其身上被警察查到等語（見偵卷
    第13頁92年9月16日警詢筆錄、本院卷第119頁96年5月17日
    審判筆錄），均足證扣案第一級毒品海洛因15包均係在被告
    身上所查得，前所述偵卷第53頁所載有其中7包（警方將數
    量誤載為6袋）係在被告使用之DA-6946號自小客車上查獲，
    應係警方所誤載。被告之辯護人以扣案第一級毒品海洛因有
    7 包係在被告使用之DA-6946號自用小客車上查獲而爭執證
    據能力，其基本事實即有誤認，合先敘明。(2)、又依偵查卷
    附警方所製作之扣押物品目錄表所載，分裝袋1大包係在被
    告所使用之上開自用小客車上查獲（見偵卷第8頁）；及證
    人即警員乙○○、蘇明瑜於原審時均證稱：分裝袋1包是在
    後車廂所查到（見原審卷第58、71頁），且被告就該部分事
    實亦不爭執，是扣案分裝袋1大包應係被告車上所查獲，迨
    無疑義。至扣案電子磅秤1台係在何處所查得，依偵查卷附
    警方所製作之扣押物品目錄表所載，電子磅秤1台係在被告
    身上所查獲（見偵卷第7頁），惟此為被告所否認，於本院
    前審及本院審理時均堅稱：確定電子磅秤1台也是放在車上
    被查到等語（見本院上訴審卷第141頁正面、141頁背面、
    142 頁背面，本院卷第118、119頁正面）。而證人即警員蘇
    明瑜於原審時證稱：由我動手檢查被告車子後車廂，．．．
    電子磅秤忘記在哪裡找到等語（見原審卷第71頁）；復參以
    證人乙○○於原審時所證稱：「車子裡面的盒子有磅秤」等
    語（見原審卷第56頁），及當時尚有黃建邦、秦開元、林佳
    柔等人共同與被告為警查獲，依卷附扣押物品目錄表所示，
    四人合計扣案物多達20項以上，非無可能係警員將電子磅秤
    1台之查獲地點在扣押物品目錄表上予以誤記，是關於該部
    分之事實，本院即以被告所述為準，故認電子磅秤1台亦係
    在被告所使用之上開自用小客車上所查獲。(3)、又被告於92
    年間因另涉犯侵占案件，經臺灣桃園地方法院檢察署92年8
    月29 日以桃檢清藏緝字第00526號發佈通緝，而於上開時地
    遭警查緝，有本院被告全國通緝紀錄表一份在卷可稽（見本
    院卷第139頁）。警方於92年9月16日查獲被告時，搜索被告
    之身體及被告所使用停放於附近之DA-6946號自用小客車，
    並未持搜索票，復為警員乙○○、蘇明瑜於原審時證述明確
    （見原審卷第57、69、70頁），證人蘇明瑜證稱：是屋主說
    被告有開車，我們就問被告車子在那裡等語（見原審卷第72
    頁），復有證人蘇明瑜於原審審理時所庭繪之DA-6946號自
    用小客車停車位置圖一份在卷可稽（見原審卷第78頁）。而
    依刑事訴訟法第87條第1項規定：「通緝經通知或公告後，
    檢察官、司法警察官得拘提被告或逕行逮捕之」，再依同法
    第130條之規定：司法警察逮捕被告、犯罪嫌疑人或執行拘
    提、羈押時，雖無搜索票，得逕行搜索其身體、隨身攜帶之
    物件、所使用之交通工具及其立即可觸及之處所，此即所謂
    「附帶搜索」之規定。本案被告係因案通緝為警方追緝而被
    查獲，雖警方未持搜索票，然依刑事訴訟法第130條規定，
    警方立即附帶搜索被告之身體及所使用之交通工具DA-6946
    號自用小客車，參前之說明，自均於法無違，警方據此而在
    被告身上及其停放在附近所使用之自用小客車上分別所查得
    並扣案之毒品、電子磅秤、分裝袋等物，自均有證據能力，
    得為本案之證據，被告之辯護人猶為被告辯稱：車上查到的
    扣案物都沒有證據能力云云，自不足採。
  (三)又被告為警查獲時警方雖在其使用之自用小客車上查得字條
    7張扣案（見偵查卷第51頁正面、背面），被告亦承稱字條
    均為其所書寫，其上關於「原的」記載係指第一級毒品海洛
    因，惟被告否認此為其販賣第一級毒品海洛因之相關記帳記
    載，辯稱：這是自己向他人買海洛因的記帳，不是販賣，上
    載的綽號人名是伊的家人或朋友，伊沒有販毒給這些人云云
    。經查：(1)、被告固承稱扣案字條7張均為其所書寫，且亦
    不否認部分內容與毒品「海洛因」有關；惟該扣案字條既係
    被告自己所書寫，則證明力應相類於其自白，參諸刑事訴訟
    法第156條第2項規定：「被告或共犯之自白，不得作為有罪
    判決之唯一證據，仍應調查其他必要之證據，以察其是否與
    事實相符」，是本院自應再調查其他足以證明與字條所載內
    容相符之證據，以查明事實，合先敘明。(2)、依卷附被告所
    寫之字條7張所示，其中編號、字條內容為不明之電話
    及數字，尚難認與第一級毒品海洛因有何關連。又編號、
    、字條之內容雖有提及「原的」、「空間1:1」，依被
    告於原審及本院審理時所陳：「原的」是指還沒摻葡萄糖的
    毒品海洛因，「1:1」是指還可以摻等量葡萄糖的毒品海洛
    因等語（見原審卷第121頁、123頁、本院卷第41頁正面、背
    面、第77頁正面）；惟其他內容則係一些不明數字、文字之
    記載，並無人名、數量、價格等內容，自形式上觀察亦難認
    與被告有無販賣第一級毒品毒品有何關連。(3)、再編號字
    條內容為：「欠款未付：嘉隆：0000000000、0000000000
    ，嫂：0000000000，8月31日拿一個原的（2萬2）、8月31日
    還2千、餘2萬」；被告辯稱：「嘉隆」是伊哥哥王嘉隆，「
    嫂」是當時王嘉隆的女友張碧玲，沒有賣毒品予王嘉隆，只
    是記他們的電話號碼而已，這是自己向他人買毒品的記載等
    語；而被告之兄確實名為「王嘉隆」，證人王嘉隆於本院上
    訴審時亦到庭證稱：被告是我弟弟，92年8月間女友叫張碧
    玲，92年8月31日未向被告購毒，從未向被告買過毒品海洛
    因，張碧玲沒有吸毒等語（見本院上訴審卷第61-63頁）；
    再「0000000000」號行動電話確係證人王嘉隆所申請使用，
    有中華電信股份有限公司回函一份在卷可稽（見偵查卷第
    106頁），另「0000000000」、「000000000 0」號行動電話
    確係女子張碧玲所申請，亦有和信電訊股份有限公司回函一
    份在卷可稽（見偵查卷第104、105頁），是被告所辯編號
    字條上所載之「嘉隆」是伊哥哥王嘉隆，「嫂」是當時王嘉
    隆的女友張碧玲一節，應為事實，可以採信。而證人王嘉隆
    既已到庭證稱：92年8月31日未向被告購買第一級毒品海洛
    因，其女友張碧玲亦未有施用毒品，及證人張碧玲於本院前
    審時經傳未到，拘提亦無著（見本院上訴審卷95年4月14日
    審判筆錄、同卷第111-113頁拘票）。復查無其他佐證足以
    證明被告有何販賣第一級毒品海洛因予證人王嘉隆或其女友
    張碧玲之行為，參諸前開說明，本院自難僅憑上開字條之記
    載而認被告有販賣第一級毒品海洛因予王嘉隆、張碧玲之犯
    行。(4)、編號字條內容復又記載：「愛哭」0000000000、
    「阿土」0000000000、「8月31日拿空間1:1的一個（2萬5）
    ，9月1日拿硬的5克給我，9月2日拿3千給我，準8千，還欠
    我1萬7，9月6日拿2千給我」。被告辯稱：「阿土」是呂紹
    祥，「愛哭」是呂紹祥的女友「江淑芳」，不認識「阿土」
    ，但認識「愛哭」，沒有販賣毒品給他們二人等語。而「
    0000000000」號行動電話確係呂紹祥所申請使用，有遠傳電
    訊股份有限公司回函一份在卷可稽（見偵查卷第102頁）；
    及證人呂紹祥於原審時且到庭證稱：我的綽號叫「阿土」，
    不認識被告，確實有一女朋友綽號叫「愛哭」，名字叫「江
    淑芳」，真實姓名不知道，可能是「愛哭」拿我的電話打電
    話給被告，我沒有打過電話給被告，「愛哭」的行動電話是
    「0000000000」，我沒有賣毒品給被告，也沒有向被告買毒
    品等語（見原審卷第127、128、130、132頁）；被告於原審
    是日庭訊又當庭否認其認識之「阿土」即為證人呂紹祥。另
    「0000000000」行動電話之申請人係外籍人士「VERANA-EM
    MA-ARMAMENTO」，且被告及證人呂紹祥均無法提供「愛哭」
    之真實姓名年籍供本院查證。又雖原審經當庭勘驗證人呂紹
    祥、被告所使之手機，又發現綽號「愛哭」不明女子另有使
    用0000000000、0000000000號行動電話（見原審卷第135、
    136頁），惟經原審函查結果0000000000號申請人為劉俊良
    ，0000000000號申請人為陳緯（見原審卷第143、147頁），
    並非「江淑芳」，而原審傳訊證人陳緯到庭則證稱：曾遺失
    證件，該支行動電話是遭他人冒名申辦使用等語（見原審卷
    第186頁），證人劉俊良則經原審二次傳喚未到庭，拘提亦
    無著（見原審卷第93年10月28日、11月10日審判筆錄、第20
    8-210頁拘票），是亦無法查知「愛哭」女子究為何人。復
    查無其他佐證足以證明被告有何販賣第一級毒品海洛因予證
    人呂紹祥或綽號「阿土」、「愛哭」等人之行為，參諸前開
    說明，基於同一理由，本院自難僅憑上開字條之記載而認被
    告有何販賣第一級毒品海洛因犯行。(5)、又編號字條內容
    記載：「智民：0000000000、0000000000、9月1日拿原的半
    個（1萬5）」等內容，而經檢察官函查及本院查詢結果：
    0000000000號行動電話申請人為外籍人士「JARO EN SUKPHA
    N」，0000000000號行動電話申請人為曹軒譯，有中華電信
    股份有限公司回函、本院行動／市內電話資訊查詢表各一份
    在卷可稽（見偵查卷第106頁、本院卷第57頁）；本院復調
    取曹軒譯之口卡（見本院卷第63頁）予被告指認，被告復陳
    稱：「智民」男子不是外勞，口卡上之曹軒譯不是「智民」
    男子等語（見本院卷第76頁背面）。是編號字條上所指之
    「智民」男子究為何人，本院已無法再查知確認，復查無其
    他佐證足以證明被告有何販賣第一級毒品海洛因予「智民」
    男子之行為，參諸前開說明，基於同一理由，本院自難僅憑
    上開字條之記載而認被告有何販賣第一級毒品海洛因犯行。
    (6)、綜上所述，扣案字條7張，其上記載或與第一級毒品海
    洛因完全無關，或雖與第一級毒品海洛因有牽連，惟其內容
    均不明確，且無法查知確認其真實性；被告所辯其上係記載
    自己向他人買毒品之紀錄，雖自形式上觀察亦難採信，惟參
    前之說明，本院查無其他佐證足以證明被告有與字條上所載
    內容相符之販賣第一級毒品海洛因予王嘉隆、張碧玲（即「
    嫂」）、「智民」、「阿土」（或呂紹祥）、「愛哭」等人
    犯行，及被告自始均否認有何販賣第一級毒品海洛因予他人
    之行為，本院自難僅憑上開字條之記載而推認被告有販賣第
    一級毒品海洛因犯行。雖無法認定被告有何販賣第一級毒品
    海洛因予他人之犯行，惟警方於92年9月16日在被告身上查
    得相當數量之海洛因毒品，其已超乎一般人供自己施用所持
    有之量，已詳如上述，本院因認被告係基於營利意圖，意圖
    販賣而持有扣案第一級毒品海洛因，併此敘明。
  (四)綜上，本件事證已臻明確，被告有意圖販賣而持有第一級毒
    品海洛因之犯行，堪以認定，應依法論科。
三、論罪理由
    按海洛因係毒品危害防制條例第2條第2項第1款所列之第一
    級毒品。核被告所為，係犯毒品危害防制條例第5條第1項之
    意圖販賣而持有第一級毒品罪。又毒品危害防制條例已於92
    年6月6日修正，同年7月9日公布，而於被告行為後之93年1
    月9日生效，雖本次修正時該條例全部條文均經重行公布，
    惟關於原條例第5條第1之意圖販賣而持有第一級毒品罪，就
    條文之條次、構成要件、刑度等內容與原條例均相同而未有
    任何變更，不認係屬法律之變更，故無新舊法比較之問題（
    最高法院95年度台上字第6159號刑事判決參照），併此敘明
    。
四、撤銷改判及科刑理由
    原審以被告犯罪事證明確，據以論罪科刑，固非無見。惟查
    ：被告並無販賣第一級毒品海洛因予「嘉隆」、「嫂」、「
    智民」之犯行，已如上述，原審疏未詳察，變更檢察官所起
    訴之法條，而論被告犯毒品危害防制條例第4條第1項之連續
    販賣第一級毒品罪，自有違誤。另被告於本案一併被查獲時
    之持有第二級毒品安非他命犯行部分，公訴意旨雖認被告此
    部分所為係另犯毒品危害防制條例第5條第2項之意圖販賣而
    持有第二級毒品罪，惟被告係供自己施用而持有，應不另為
    免訴之諭知（詳如下述），原審雖同此認定，惟竟以被告此
    部分行為不成立犯罪而不另為無罪諭知，亦有未合。被告上
    訴否認犯罪，固無理由，惟原判決既有上開可議，自應由本
    院撤銷改判。爰審酌被告品行、年青力壯、不思正當營生，
    僅為求個人私利，竟圖以販賣毒品而牟利，併所持有毒品之
    數量、其犯後態度等一切情狀，量處如主文第二項所示之刑
    。扣案之第一級毒品海洛因共15包合計淨重26.1公克，應依
    毒品危害防制條例第18條第1項前段規定，諭知沒收銷燬之
    。另查扣用以盛裝本案毒品之包裝袋15只（合計重8.81公克
    ），係用以包裝毒品，防止毒品裸露、潮溼，便於攜帶，應
    係供被告犯本罪所用之物，併依毒品危害防制條例第19條第
    1項之規定宣告收沒。另扣案之電子磅秤1台、分裝袋1大包
    均為被告所有預備供犯罪所用之物，應依刑法第38條第1項
    第2款規定併宣告收沒。至其餘一併查獲而扣案之安非他命2
    小包、吸食器1組、湯匙2支、摻有海洛因香菸、殘渣袋等物
    ，均係被告施用毒品所用之物，與本案並無直接關連，業據
    其供明在卷，且已於原審法院93年度訴字第288號宣示判決
    筆錄中宣告沒收在案，故不宣告沒收。另扣案之瓦斯槍、鐮
    刀、偽鈔、現金26500元、行動電話、字條等物，均與本案
    無關，故亦不宣告沒收。
五、被訴意圖販賣而持有第二級毒品不另為免訴諭知部分：
　(一)公訴意旨另以：被告明知安非他命為毒品危害防制條例所規
    範之第二級毒品，不得非法持有、轉讓及販賣，竟意圖販賣
    ，於92年9月16日17時30分許，持有第二級毒品安非他命2包
    （毛重3.44公克），在桃園縣桃園市○○路○段111巷106弄7
    之1號前，經警當場查獲，並扣得安非他命2包、分裝袋1大
    包、海洛因殘渣袋26小袋、海洛因殘渣袋3袋、電子磅秤1台
    、記帳單5張等，因認被告涉嫌違反毒品危害防制條例第5條
    第2項意圖販賣而持有第二級毒品安非他命罪嫌。
  (二)訊據被告固承稱於上開時地有經警查扣安非他命2包，惟堅
    決否認係販賣而持有，辯稱：安非他命係買來自己要施用的
    ，沒有人向伊問買安非他命的事，伊也沒有打算要賣安非他
    命等語。
  (三)經查：
  　(1)被告曾於88年間因施用第二級毒品安非他命，經臺灣雲林
      地方法院裁定送勒戒處所觀察、勒戒後，認無繼續施用毒
      品傾向，經臺灣雲林地方法院檢察署檢察官以90年度毒偵
      字第1179、1568號為不起訴處分確定。又於92年3月中旬
      至同年9月15日止，因施用第二級毒品安非他命，經原審
      法院判處罪刑確定，有本院被告全國前案紀錄表、前述不
      起訴處分書、原審93年度訴字第288號宣示判決筆錄等件
      在卷可稽。且被告於上開時地經警查獲本案時採尿送驗結
      果，亦呈安非他命類陽性反應，亦有臺灣檢驗科技股份有
      限公司92年10月14日之濫用藥物尿液檢驗報告1 份附卷可
      佐（見原審卷第243頁），均足證被告確實長期有施用第
      二級毒品安非他命之惡習，則被告所辯扣案安非他命是買
      來自己要施用的一節，即非無稽。再本案查扣之安非他命
      僅有2小包，經送鑑驗結果，連同二個塑膠袋及二張標籤
      紙，共重僅3.518公克，亦有行政院衛生署管制藥品管理
      局管檢字第0920011153號檢驗成績書1份在卷可按（見偵
      卷第116頁），是自被告所持有之安非他命數量觀之，乃
      供個人施用數次之量而已，其辯稱扣案開安非他命係供自
      己施用一節，尚非完全不可採信。
    (2)再被告為警查獲有一併在其車上扣得其書寫之字條7張（
      見偵卷第51頁正面、背面），已如上述，被告亦自承陳字
      條上關於「硬的」記載係指毒品安非他命（見原審卷第
      121頁）。而經本院檢視，僅編號、字條有關於「硬
      的」之記載。而參前之說明，編號字條內容簡略不明，
      編號僅與「愛哭」、「阿土」部分有關於「硬的」內容
      ，惟無法確認「愛哭」、「阿土」與被告有何交易毒品之
      行為，均不足為被告不利之證明，已詳如前述。故前揭字
      條，尚不足以為被告有販賣或意圖販賣而持有第二級毒品
      之佐證。
　(四)綜上所述，查無積極證據足證被告有檢察官所指之毒品危害
　  防制條例第5條第2項之意圖販賣而持有第二級毒品安非他命
    罪。惟被告確於上開時地為自己施用之目的而持有扣案之第
    二級毒品安非他命，其所為應成立之毒品危害防制條例第11
    條第2項之持有第二級毒品罪，惟被告同時所犯較高度之施
    用第二級毒品安非他命犯行，迭經原審以93年度訴字第288
    號宣示判決筆錄判處罪刑確定在案（見本院卷第80-82頁）
    ，是被告被訴之本案較低度之持有第二級毒品安非他命犯行
    應為前案判決之既判力效力所及；而依公訴意旨所載，檢察
    官認為此部分與前開起訴論罪部分有想像競合之裁判上一罪
    關係，故不另為免訴之諭知。
據上論斷，應依刑事訴訟法第369條第1項前段、第364條、第299
條第1項前段、毒品危害防制條例第5條第1項、第18條第1項前段
、第19條第1項、刑法第11條、第38條第1項第2款，判決如主文
。
本案經檢察官侯千姬到庭執行職務
中 　　華　　民　　國　　96　　年　　6　　月　　7　　日
　　　　　　　　　刑事第十七庭  審判長法　官  趙功恆
　　　　　　　　　　　　　　　　　　  法　官  高明哲
　　　　　　　　　　　　　　　　　　  法　官  孫惠琳
以上正本證明與原本無異。
如不服本判決，應於收受送達後十日內向本院提出上訴書狀，其
未敘述上訴之理由者並得於提起上訴後十日內向本院補提理由書
（均須按他造當事人之人數附繕本）。
                                      書記官  魏汝萍
中　　華　　民　　國　　96　 　年　　6  　月　　7 　 日
附錄：本案論罪科刑法條全文
毒品危害防制條例第5條
意圖販賣而持有第一級毒品者，處無期徒刑或 10 年以上有期徒
刑，得併科新臺幣 7 百萬元以下罰金。
意圖販賣而持有第二級毒品者，處 5 年以上有期徒刑，得併科新
臺幣 5 百萬元以下罰金。
意圖販賣而持有第三級毒品者，處 3 年以上 10 年以下有期徒刑
，得併科新臺幣 3 百萬元以下罰金。
意圖販賣而持有第四級毒品或專供製造、施用毒品之器具者，處
 1年以上7年以下有期徒刑，得併科新臺幣1百萬元以下罰金。
